臺灣高等法院高雄分院刑事判決　　　　 94年度上易字第285號
上　訴　人　臺灣屏東地方法院檢察署檢察官
被　　　告　甲○○
上列上訴人因被告違反毒品危害防制條例案件，不服臺灣屏東地
方法院93易字第764 號中華民國94年2 月25日第一審判決（起訴
案號：臺灣屏東地方法院檢察署93年毒偵字第1962號、第2091號
 、第2328號）及移送併辦（93年毒偵字第2419號、94年毒偵字
 第626 號），提起上訴，本院判決如下：
    主  文
原判決撤銷。
甲○○連續施用第二級毒品，處有期徒刑壹年陸月。
扣案之第二級毒品甲基安非他命捌包（合計毛重點貳玖公克）
另包（顆粒，淨重零點伍陸玖柒公克）均沒收銷燬，吸食器二
組，玻璃吸收器五個均沒收。
    事  實
一、甲○○曾因違反麻醉藥品管理條例案件，於民國88年間為本
    院判處有期徒刑5 年2 月確定（本院88年上訴字第141 號刑
    事判決）；復因贓物案件，於89年間為原法院判處有期徒刑
    7 月確定（原法院88年易字第1507號刑事判決）；又於89年
    間，因違反毒品危害防制條例案件，為原法院判處有期徒刑
    1 年2 月確定（88年易字第1609號刑事判決），嗣於89年4
    月27日起入監，接續執行上開判決所處之刑，其原應執行完
    畢之日期，分別為94年5 月13日、94年12月13日及96 年2月
    13日，惟於93年5 月7 日即獲假釋出獄，交付保護管束。其
    亦曾因施用毒品案件，經原法院裁定送台灣屏東看守所附設
    勒戒處所觀察、勒戒後，因認無繼續施用毒品傾向，遂由原
    法院於87年9 月7 日，以87年度訴字第341 號為免刑判決確
    定。惟其不知警惕，旋又因施用毒品，由臺灣屏東地方法院
    檢察署檢察官聲請法院裁定令入戒治處所施以強制戒治，嗣
    於89年4 月27日執行完畢釋放。惟甲○○猶不知悔改，竟又
    於右開強制戒治完畢釋放後5 年內暨假釋期間，基於施用第
    二級毒品之概括犯意，自93年6 月初某日起94年2 月22日間
    止，以每天施用1 次之頻率及以將毒品置入玻璃球以火燒烤
    產生煙霧之方式，在屏東縣潮州鎮○○路41號住處，連續施
    用第二級毒品甲基安非他命多次。嗣於93年8 月6日9時40分
    許，在上開處所為警查獲，並扣得第二級毒品甲基安非他命
    3 包（合計毛重零點8 公克）及其所有供施用毒品之「水車
    」吸食器1 組；又於93年9 月30日15時0 分為臺灣屏東地方
    法院檢察署觀護人採尿送驗而查獲；再於同年11月12日11時
    30分許，在同上開處所為警查獲，並扣得第二級毒品甲基安
    非他命1 包（毛重零點2 公克）；復於同年11月23日15時30
    分許，在上開住所為警查獲，並扣得第二級毒品甲基安非他
    命2 包（合計毛重零點4 公克）。94年2 月2 日在住處又為
    警查獲，扣得甲基安非他命3 包（顆粒）0.5697公克（淨重
    ），其所有甲基安非他命吸食器1 組、玻璃吸食器5 個。再
    於94年2 月24日在其住處被查獲，並扣得甲基安非他命2 包
    （毛重1.88公克）。
二、案經屏東縣警察局潮州分局報請及經臺灣屏東地方法院檢察
    署觀護人簽分由台灣屏東地方法院檢察署檢察官偵查起訴及
    移送併辦。
    理  由
一、右開事實業據被告甲○○於警訊、偵查及本院審理中坦承不
    諱，且被告經查獲警局及臺灣屏東地方法院檢察署採尿送驗
    結果，均呈甲基安非他命陽性反應。又其於93年8 月6 日、
    同年11月12日、同年11月23日及94年2 月2 日、94年2 月
    22日5度為警查獲時，並分別扣得甲基安非他命毒品3 包、1
    包、2 包、2 包、3 包（共11包），此分別有尿液送驗代號
    對照表、屏東縣衛生局煙毒及麻醉藥品類委託檢驗結果通知
    書及毒品初步檢驗報告單各4 紙、憲兵司令部刑事鑑識中心
    鑑驗通知書3 紙在卷供憑，並有甲基本非他命吸食器2 組、
    玻璃吸食器5 個扣案可稽，足認被告自白與事實相符。又被
    告前因施用毒品案件，經原法院裁定送強制戒治，並於89年
    4 月27日執行完畢釋放一節，有臺灣高等法院被告全國前案
    紀錄表在卷可考，本件事證明確，被告犯行堪予認定。
二、按甲基安非他命為第二級毒品，毒品危害防制條例第2 條第
    1 項第2 款定有明文。被告於經強制戒治執行完畢釋放後5
    年內再度施用甲基安非他命毒品，核其所為，係犯毒品危害
    防制條例第10條第2 項之施用第2 級毒品罪。其持有毒品之
    行為為施用毒品之犯行所吸收，不另論罪。被告先後多次施
    用行為，時間緊接，所犯罪名相同，顯係基於概括犯意反覆
    為之，為連續犯，爰依刑法第56條之規定以一罪論，並加重
    其刑。被告之前雖有如事實欄所示之科刑及執行情形，有台
    灣高等法院被告全國前案紀錄表附卷足憑，惟其於刑尚未執
    行完畢之前，即犯本件有期徒刑之罪，故不成立累犯，附此
    敘明。又公訴人雖僅就被告自93年6 月間某日起至93年11月
    12日間之施用毒品犯行提起公訴，然檢察官就犯罪事實一部
    起訴者，其效力及於全部，本案被告自93年11月13日起至94
  　年2 月22日多次施用第二級毒品之事實，雖未經起訴，然與
    前揭起訴部分，有連續犯之關係，已如前述，本院自應就屬
    於裁判上一罪之該部分犯罪事實一併加以裁判。
三、原審據以論罪科刑固非無見，惟查被告自93年11月23日起至
    94 年2月22日止之犯行，原審未及審究，自有未合，檢察官
    提起上訴，以此指摘原判決不當為有理由，自應由本院將原
    判決予以撤銷改判。爰審酌被告之智識程度、曾有違反麻醉
    藥品管理條例、毒品危害防制條例及贓物等多項犯罪前科，
    素行不佳，本件犯罪之動機、每天施用毒品1 次，頻率甚高
    ，前已有施用毒品之犯行，經觀察勒戒、強制戒治及判處徒
    刑後，仍無視毒品對身心之危害，又再度施用，顯見其毒癮
    非輕，戒毒意志薄弱，於事後坦承犯行等一切情狀，量處如
    主文所示之刑，以資懲儆。扣案之第二級毒品甲基安非他命
    8 包（合計毛重3.29公克），另3 包（顆粒，淨重0.5697公
    克），為查獲之毒品；其包裝袋衡情已沾黏毒品，難以析離
    ，故均應依毒品危害防制條例第18條第1 項前段規定一併諭
    知沒收銷燬之。扣案之吸食器2 組（俗稱「水車」）、玻璃
    吸食器5 個為被告施用第二級毒品之工具，且為其所有，已
    據其供明。因該吸食器乃係用玻璃球、飲料玻璃瓶及吸管予
    以組合，有照片1 幀附卷足考，而其組合方式及材料取得均
    甚簡易，顯係臨時組裝，而非專供施用毒品之器具，故應依
    刑法第38條第1 項第2 款之規定宣告沒收。
據上論斷，應依刑事訴訟法第369 條第1 項前段、第364 條、第
299 條第項前段，毒品危害防制條例第10條第2 項、第18條第1
項前段，刑法第11條、第56條、第38條第1 項第2 款，判決如主
文。
本案經檢察官王登榮到庭執行職務。
中　　華　　民　　國　　94　　年　　6 　　月　　29　　日
                  刑事第九庭    審判長法  官  張明松
                                      法  官  任森銓
                                      法  官  郭玫利
以上正本證明與原本無異。
本判決不得上訴。
中　　華　　民　　國　　94　　年　　6 　　月　　30　　日
　　　　　　　　　　　　　　　　書   記   官  林淑敏
附錄本判決論罪之法條：
毒品危害防制條例第10條第2項
施用第二級毒品者，處 3 年以下有期徒刑。
                                                      Ｆ
